---
title: "Proyecto final"
output:
  bookdown::github_document2:
    fig_caption: true
    toc: false
bibliography: Biblio.bib
---

```{r setup, include=FALSE}
knitr::opts_chunk$set(echo = FALSE, message =  FALSE, warning = FALSE)
library(tidyverse)
library(sf)
library(raster)

BestNumbers <- function(x, Digits = 2, BigSep = ",", Pre = NULL){
  x <- prettyNum(round(x, digits = Digits), big.mark = BigSep)
  if(!is.null(Pre)){
    x <- paste(Pre, x)
  }
  return(x)
}

AndList <-  function(x, Sep = "and"){
  x <- sort(x)
  First <- paste(x[-length(x)], collapse = ", ")
  Second <- x[length(x)]
  return(paste(First, Second, sep = str_pad(Sep, str_count(Sep) + 2, "both")))
}

Chl <- getData("GADM", country = "CHL", level = 1) %>% 
  st_as_sf() %>% 
  dplyr::filter(NAME_1 %in% c("Los Ríos", "Los Lagos", "Araucanía")) %>% 
  st_make_valid()

Diversidad <- read_sf("Diversidad.shp")

Stack <- read_rds("Stack.rds")
```

# Objetivo

El objetivo del trabajo final es el realizar una presentación grupal, donde usando las bases de datos entregadas, generen el mejor modelo posible para explicar los patrones de Riqueza de especies de aves encontrados en el sur de Chile, en las regiones de `r AndList(Chl$NAME_1, Sep = "y")` (ver figura \@ref(fig:Diversidad)). Los datos del número de especies en cada uno de los sitos puede ser encontrado en el archivo `Diversidad.shp`. Para esto y como variables disponibles pueden usar la base de datos espaciales `Stack.rds`, los cuales pueden ser visualizados en la figura \@ref(fig:Variables). Las variables en este stack son el indice de modificación humana [@kennedy2019managing] y por otro lado la variables bioclimáticas temperatura media anual, el rango térmico diario, la precipitación anual y la estacionalidad de la precipitación descargadas desde worlclim usando el paquete raster en R [@Hijman2020]. Si bien esas son las variables entregadas, no es necesario que se restrinjan a solo utilizar estas y pueden agregar otras que crean importantes.

```{r Diversidad, fig.cap= "Número de especies de aves en el sur de Chile de acuerdo a la distribución de especies determinada por la IUCN"}
ggplot() + 
  geom_sf(data = Chl) + 
  geom_sf(data = Diversidad, aes(color = DvrsddA)) +
  scale_color_viridis_c(name = "Riqueza de especies") +
  theme_bw()
```



```{r Variables, fig.cap="Mapa con las variables explicativas, las cuales consideran el indice de modificación humana, temperatura media anual, el rango térmico diario, la precipitación anual y la estacionalidad de la precipitación"}
plot(Stack)
```

# Instrucciones

## Requisitos mínimos de presentación

* Presentación de 10 minutos vía Zoom
* Probar distintos modelos y seleccionar en base a lo visto en clases
* Entre los resultados entregados deben tener un raster para el área realizados en base a una [interpolación](https://youtu.be/AjWvI9P6jos)
* Intenten modelos que no solo incluyan relaciones lineales

# Grupos de trabajo

En la tabla \@ref(tab:Grupos), se encuentran los grupos de trabajo y los horarios de presentaciones

```{r Grupos, cache = T}
set.seed(2021)

lista <- read_csv("lista.csv", col_names = FALSE, 
                  col_types = cols(X1 = col_skip(), X5 = col_skip())) %>% 
  mutate(X2 = str_to_title(X2), X3 = str_to_title(X3)) %>% 
  rename(email = X4) %>% 
  unite(col = "Nombre", starts_with("X"), sep = ", ") %>% 
  mutate(Grupo = case_when(Nombre %in% c("Alvarado Subiabre, Guillermo Ignacio","Lara Riquelme, Bárbara Escarlen", "Luco Molina, Macarena Alejandra") ~ sample(1:8, size = 1),
                   Nombre %in% c("Rodríguez Oyarzo, María Teresa","Ramírez Águila, Kamila Andrea","Bañares Mansilla, Angie Javiera") ~ sample(1:8, size = 1)))

Asignados <- lista %>% dplyr::filter(!is.na(Grupo))

NoAsignados <- lista %>% dplyr::filter(is.na(Grupo))

Grupos <- rep(1:8, each = 3)

Grupos <- Grupos[!(Grupos %in% unique(Asignados$Grupo))]
set.seed(2021)

NoAsignados$Grupo <- sample(Grupos, size = 18, replace = F)

DF <- data.frame(Grupo = 1:8, Presentacion = seq(ISOdate(2021,1,18, 10, 0, tz = "America/Santiago"), by = "20 min", length.out = 8))

lista <- bind_rows(Asignados, NoAsignados) %>% arrange(Grupo) %>% full_join(DF)
knitr::kable(lista, caption = "Grupos de trabajo")
```


# Material extra disponible

* Si quieren generar una presentación de forma reproducible (no es obligatorio), pueden ver la siguiente [guía online](https://bookdown.org/yihui/rmarkdown/presentations.html) y/o ver el siguiente video

<iframe width="560" height="315" src="https://www.youtube.com/embed/2fg_X0d6SRA" frameborder="0" allow="accelerometer; autoplay; clipboard-write; encrypted-media; gyroscope; picture-in-picture" allowfullscreen></iframe>

* Pueden encontrar más datos espaciales en el siguiente [link](https://gisgeography.com/best-free-gis-data-sources-raster-vector/)
* Otros tutoriales espaciales [interesantes](https://youtu.be/dQw4w9WgXcQ) 

# Referencias